臺灣士林地方法院行政訴訟裁定
111年度交字第382號
原      告  鄭慶川  
上列原告因交通裁決事件，提起行政訴訟，本院裁定如下：
    主  文
原告之訴駁回。
訴訟費用由原告負擔。
    理  由
一、按交通裁決事件訴訟之提起，應以原處分機關為被告，逕向
    管轄之地方法院行政訴訟庭為之。交通裁決事件中撤銷訴訟
    之提起，應於裁決書送達後30日之不變期間內為之，行政訴
    訟法第237條之3第1項、第2項分別定有明文。次按受處分人
    不服主管機關處罰之裁決者，應以原處分機關為被告，逕向
    管轄之地方法院行政訴訟庭提起訴訟；其中撤銷訴訟之提起
    ，應於裁決書送達後30日之不變期間內為之，道路交通管理
    處罰條例第87條亦有明文。又人民因中央或地方機關之違法
    行政處分，認為損害其權利或法律上之利益，固得向行政法
    院提起撤銷訴訟，惟所謂行政處分，依訴願法第3條第1 項
    及行政程序法第92條第1項規定，係指中央或地方機關就公
    法上具體事件所為之決定或其他公權力措施而對外直接發生
    法律效果之單方行政行為而言。行政機關就法令所為釋示、
    或單純之事實敘述或理由說明，並非本於行政權而對人民所
    為發生法律效果之單方行政行為，自非行政處分（最高行政
    法院59年度判字第245號判決意旨參照）。故交通裁決事件
    之當事人如對於非屬行政處分之函文提起撤銷訴訟，其起訴
    即屬不備合法要件，又不能補正，應依行政訴訟法第237條
    之9第1項準用第236條適用第107條第1項第10款裁定駁回之
    。
二、本件原告雖向本院遞交訴願狀，並檢附臺北市政府警察局掌
    電字第A00E6V096號違反道路交通管理事件舉發通知單（下
    稱系爭舉發通知單），然觀其內容，係對該舉發通知單之內
    容不服，核屬行政訴訟法上之交通裁決訴訟。　　
三、原告係因於民國111年11月11日上午10時16分許，在臺北市
    士林區德行東路前，因行人未依規定穿越車道，經警認有前
    開行為，因而舉發。原告不服系爭舉發通知單向本院提起行
    政訴訟，並欲撤銷系爭舉發通知單，但該舉發通知單核屬觀
    念通知性質，非對本件違規事實所為之交通裁決，而非行政
    處分，自不得為撤銷訴訟之標的。且本件有權開立裁決書之
    單位即臺北市政府警察局士林分局，就本件交通違規，尚未
    開立裁決書，有本院公務電話查詢或通知紀錄表足證（見本
    院卷第14頁）。揆諸首開說明，原告向本院提起行政訴訟，
    請求撤銷不具行政處分裁決效力之舉發通知單以及非行政處
    分之陳述書，其起訴程序自屬不備其他要件而為不合法，且
    不能補正，應予駁回。另本件行政訴訟，既因程序上不合法
    而予以駁回，原告於實體上之主張及陳述，本院自毋庸審究
    ，附此敘明。
四、當事人書狀，除別有規定外，應記載下列各款事項：一、當
    事人姓名及住所或居所；當事人為法人、機關或其他團體者
    ，其名稱及所在地、事務所或營業所。二、有法定代理人、
    代表人或管理人者，其姓名及住所或居所。三、有訴訟代理
    人者，其姓名及住所或居所。四、應為之聲明。行政訴訟法
    第52條第1項第1至4款定有明文。原告訴願狀並未記載被告
    、應受判決事項之聲明，併與敘明。
五、依行政訴訟法第237條之8第1項、第237條之9第1項、第236
    條、第107條第1項第10款、第104條，民事訴訟法第95條、
    第78條，裁定如主文。
中　　華　　民　　國　　111 　年　　12　　月　　7 　　日
                  行政訴訟庭  法  官  唐一强
以上為正本係照原本作成。
如不服本裁定，應於送達後10日內向本院提出抗告狀（須按他造
人數附繕本），並繳納抗告費新臺幣300元。
中　　華　　民　　國　　111 　年　　12　　月　　7 　　日
                              書記官  鍾堯任